---
title: "Analisis estadistico"
output:
  pdf_document: default
  html_document: default
editor_options: 
  markdown: 
    wrap: 72
---

```{r setup, include=FALSE}
knitr::opts_chunk$set(echo = TRUE)
```

```{r,echo=FALSE, warning=FALSE}
library(ggplot2)

```


```{r,include=FALSE, warning=FALSE}

library(faraway)
library(bestglm)
library(MASS)
library(smurf)


datos1 = na.omit(read.csv("100 HRA Records.csv"))
datos1$Attrition <- as.factor(datos1$Attrition)
datos1$BusinessTravel <- as.factor(datos1$BusinessTravel)
datos1$Department <- as.factor(datos1$Department)
datos1$EducationField <- as.factor(datos1$EducationField)
datos1$Gender <- as.factor(datos1$Gender)
datos1$JobRole <- as.factor(datos1$JobRole)
datos1$MaritalStatus <- as.factor(datos1$MaritalStatus)
datos1$Over18 <- as.factor(datos1$Over18)
datos1$OverTime <- as.factor(datos1$OverTime)

str(datos1)
summary(datos1)

```

Antes de comenzar con el análisis, debemos realizar un preprocesamiento
de los datos,es decir, eliminaremos algunas variables que no
participarán en el análisis y también, eliminaremos algunos valores
nulos y extraños de algunas columnas.

```{r, include=FALSE, warning=FALSE}

# Preprocesamiento

Datos1 <- with(datos1, {
  data.frame(Age,Attrition,BusinessTravel,DailyRate,Department,DistanceFromHome,Education,EducationField,EmployeeCount,EmployeeNumber,EnvironmentSatisfaction,Gender,HourlyRate,JobInvolvement,JobLevel,JobRole,JobSatisfaction,MaritalStatus,MonthlyIncome,MonthlyRate,NumCompaniesWorked,Over18,OverTime,PercentSalaryHike,PerformanceRating,RelationshipSatisfaction,StandardHours,StockOptionLevel,TotalWorkingYears,TrainingTimesLastYear,WorkLifeBalance,YearsAtCompany,YearsInCurrentRole,YearsSinceLastPromotion,YearsWithCurrManager)
})


```

Una vez realizado esa pequeña adecuación, ya podemos comenzar a realizar
los distintos análisis.

### Selección de variables considerando sólo los efectos principales de las variables

Considerando un modelo para datos continuos con liga logit y
distribución binomial, pocedemos a realizar la selección de variables
utilizando los siguientes métodos y registrando el BIC del modelo
resultante.


#### Usando un método stepwise

```{r, include=FALSE, warning=FALSE}

#Modelo

Datos1.glm <- glm(Attrition ~ Age+BusinessTravel+DailyRate+Department+DistanceFromHome+Education+EducationField+EmployeeNumber+EnvironmentSatisfaction+Gender+HourlyRate+JobInvolvement+JobLevel+JobRole+JobSatisfaction+MaritalStatus+MonthlyIncome+MonthlyRate+NumCompaniesWorked+OverTime+PercentSalaryHike+PerformanceRating+RelationshipSatisfaction+StandardHours+StockOptionLevel+TotalWorkingYears+TrainingTimesLastYear+WorkLifeBalance+YearsAtCompany+YearsInCurrentRole+YearsSinceLastPromotion+YearsWithCurrManager
, family = binomial(link = "logit"), data = Datos1)
summary(Datos1.glm)

#Pasos

Datos1.step <- stepAIC(Datos1.glm, trace = FALSE,k=log(dim(Datos1)[1])) 

summary(Datos1.step)
AIC(Datos1.step)

# La salida es un objeto similar al glm
Datos1.step$formula

# se pueden verificar los supuestos directamente
library(DHARMa)
set.seed(123)
Datos1.stepres <- simulateResiduals(fittedModel = Datos1.step)


```

<br> El BIC obtenido fue de:

```{r, echo=FALSE, warning=FALSE}

BIC(Datos1.step)

```


### Conclusiones

Debido a las capacidades del equipo de cómputo utilizado,no fue posible hacer comparativas con otros modelos para contrastar si el BIC bajaba aún mas, pero parece adecuado a simple vista, por lo que,derivado de el uso del modelo lineal, podemos asegurar que utilizando solo las componentes principales, podemos estimar bien la variable Attrition, dicho de otra forma, para poder estimar si una persona va a cambiar de puesto de trabajo o no, las variables que aportan la informacion necesaria se ven de la siguiente manera:

Attrition ~ Age + DailyRate + Department + DistanceFromHome + 
    EmployeeNumber + EnvironmentSatisfaction + Gender + HourlyRate + 
    JobInvolvement + JobRole + JobSatisfaction + MaritalStatus + 
    MonthlyIncome + MonthlyRate + NumCompaniesWorked + PercentSalaryHike + 
    PerformanceRating + RelationshipSatisfaction + StockOptionLevel + 
    TotalWorkingYears + TrainingTimesLastYear + YearsAtCompany + 
    YearsInCurrentRole + YearsSinceLastPromotion + YearsWithCurrManager
